# 固定资产盘点是以基准日资产为基础还是盘点日资产为基础

提问人：柚子糖 1 时间：2021-12-01 03:01:39
请问大家，固定资产盘点是以基准日资产为基础还是盘点日资产为基础

回答人：chenyiwei
以实际盘点日的资产状况为基础进行核对，再执行必要的前推或者后推程序以还原到基准日（资产负债表日）的应有状况。